臺灣高雄地方法院刑事判決　　　　　　　　　　　九十三年度交簡上字第一八九號
　　上　訴　人　臺灣高雄地方法院檢察署檢察官
　　被　　　告　乙○○
右列上訴人因被告過失傷害案件，不服本院交通法庭民國九十三年八月十三日九十三
年度交簡字第一四六九號刑事簡易判決（聲請簡易判決處刑案號：九十三年度偵字第
九五九五號），提起上訴，本院管轄之第二審合議庭判決如左：
    主      文
上訴駁回。
    事      實
一、乙○○於民國（下同）九十三年二月二十三日晚上八時許，在高雄縣大寮鄉○○
    村○○路八之一號住處飲酒後，明知其飲酒後已達不能安全駕駛動力交通工具之
    酒醉程度，竟於同日晚間九時四十分許猶駕駛車牌號碼Ｅ四─一五三九號自用小
    客車離開，沿高雄縣鳳山市○○路由東往西方向行駛，於同日晚間十一時三分許
    ，途經建國路與經武路交岔路口前，應注意車前狀況，隨時採取煞停之安全措施
    ，及遵守交通號誌管制，而依當時天候晴朗，舖設柏油之路面乾燥、無缺陷，道
    路無障礙物，且有夜間照明設備，視線良好等情形，並無不能注意之情事，詎其
    竟疏未注意其車之右前方正有甲○○騎乘車號ＷＦＲ─四八二號機車自慢車道左
    轉沿行人穿越道逆向行駛之行車狀況，且其行向號誌為禁止前進之紅燈，猶違規
    於管制號誌為紅燈時，向前行駛進入交岔路口內，以致其自用小客車右前車頭撞
    及甲○○機車之左側車身而肇事，致甲○○受有頭部外傷、頭枕部挫傷瘀腫、左
    胸挫傷瘀腫、左足踝挫擦傷之傷害。經警到場處理，並於同日晚間十一時五分許
    施以吐氣酒精濃度檢測結果，測得其吐氣之酒精濃度達每公升零點六三毫克，已
    達酒醉駕車之程度。（公共危險部分已另案聲請簡易判決處刑）
二、案經甲○○訴由高雄縣政府警察局鳳山分局移送臺灣高雄地方法院檢察署檢察官
    偵查起訴。
    理      由
一、前開事實，迭據被告乙○○於警、偵訊及本院審理時均坦供不諱，核與告訴人甲
    ○○指訴之情節相符（警卷第三～四頁，偵卷第八～九頁），並有道路交通事故
    現場圖（警卷第六頁）、道路交通事故調查報告表一）、（二）（警卷第七、八
    頁）與肇事車輛相片十幀（警卷第九～一一頁頁）及大東醫院診斷證明書（警卷
    第五頁）各一份附卷可稽，可見告訴人確實因本件車禍而受傷無訛。
二、按「汽車行駛時，駕駛人應注意車前狀況及兩車併行之間隔，並隨時採取必要之
    安全措施。」、「汽車行駛至交岔路口，其行進，應遵守燈光號誌。」、「汽車
    駕駛人有飲用酒類後其吐氣所含酒精濃度超過每公升○‧二五毫克以上者，不得
    駕車。」道路交通安全規則第九十四條第三項、第一百零二條第一款、第一百十
    四條第二款分別定有明文。被告領有適當之駕駛執照〔參警卷第八頁之道路交通
    事故調查報告表（二）第三十欄駕駛資格情形所載〕，既已飲酒至醉，原應注意
    不得駕車，縱酒後違規駕駛自用小客車行經前揭交岔路口時，仍應遵守上開規定
    ，注意車前狀況，隨時採取煞停之安全措施，且遵守燈光號誌行車。況依當時天
    候晴朗，且該處道路舖裝之柏油路面乾燥、無缺陷，道路亦無障礙物並設有夜間
    照明設備，視線良好等情狀，均有道路交通事故調查報告表（二）之記載附卷足
    稽（警卷第七頁），足見被告駕駛前述自用小貨車行駛於上開路段顯無任何不能
    注意之情事存在。然被告酒醉駕車乙節，業經其坦認在卷（警卷第一～二頁，偵
    卷第一０頁，本院卷第二八頁），且測得其吐氣之酒精濃度達每公升零點六三毫
克，此有酒精測試單及舉發通知單在卷可證（警卷第一三、一四頁）；而被告於
    本院審理時供承：紅燈時超過該交岔路口之快車道停止線，且肇事前並未注意到
    告訴人機車自路口斑馬線（即行人穿越道）逆向行駛而來，而在快車道停止線前
    方之斑馬線上肇事等詞（本院卷第二八、四五頁），顯見被告肇事前並未注意及
    其前右前方有告訴人機車橫向駛來之車前狀況，以致突遇告訴人機車駛至其車前
    時，即無法及時採取煞停之安全措施，且其車駛出快車道停止線時，該交岔路口
    之管制燈光號誌正係紅燈，益徵其闖紅燈而肇事甚明，從而被告對於本件車禍之
    發生自有過失存在，且其過失與告訴人之傷害間，具有相當因果關係存在，自應
    負過失傷害人之責任。雖告訴人甲○○駕駛機車沿行人穿越道逆向行駛，就本件
    肇事之發生，亦有過失，然此無解於被告之過失之責。從而本件事證明確，被告
    犯行堪予認定。
三、核被告乙○○所為，係犯刑法第二百八十四條第一項前段之過失傷害罪。又因被
    告乙○○酒醉駕車，因而致告訴人受傷，已如前述，爰依道路交通管理處罰條例
    第八十六條第一項規定，加重其刑。原審認本件事證明確，因而適用道路交通管
    理處罰條例第八十六條第一項，刑法第二百八十四條第一項前段、第四十一條第
    一項前段，罰金罰鍰提高標準條例第一條前段、第二條規定，並審酌被告於飲酒
    至醉後，不顧己身及他人安全，貿然駕駛汽車終至肇事致傷害用路人身體，實屬
    不該，其過失程度非輕，及被害人對於本件傷害事件同有過失、被告素行尚可，
    犯後雖仍未與被害人達成民事和解，惟始終坦承犯行，態度良好等一切情狀，逕
    以簡易判決判處被告拘役七十日，及諭知如易科罰金，以三百元折算一日，經核
    認事法均無違誤，量刑亦稱妥適。檢察官循告訴人之聲請提起上訴，以被告未與
    告訴人和解，犯後態度難認良好，認原審量刑過輕，指摘原判決不當，惟被告與
    告訴人間因賠償金額未能達成協議，以致無法和解，此涉雙方意願，尚難僅以和
    解未能達成即完全歸責於被告單方，且被告犯罪之手段、惡性，以及尚未達成民
    事和解等節，均已於原審判決中予以斟酌，從而，檢察官之上訴為無理由，應予
    駁回。
據上論斷，應依刑事訴訟法第四百五十五條之一第三項、第三百六十八條，判決如主
文。
本案經檢察官丙○○到庭執行職務。
中      華      民      國      九十三      年    十二    月    一      日
                                  臺灣高雄地方法院刑事第三庭
                                          審判長法  官  黃仁松
                                                法  官  陳威龍
                                                法  官  高思大
右正本證明與原本無異。
不得上訴。
                                                書記官  蔡語珊
中      華      民      國      九十三     年     十二    月    二      日
附錄本判決論罪科刑法條全文：
中華民國刑法第二百八十四條第一項：
          因過失傷害人者，處六月以下有期徒刑、拘役或五百元以下罰金，致重傷
          者，處一年以下有期徒刑、拘役或五百元以下罰金。
